臺灣高雄地方法院刑事判決　　　　　　　93年度訴字第3460號
公　訴　人　臺灣高雄地方法院檢察署檢察官
被　　　告　己○○
　　　　　　　　　　（現於台灣東成技能訓練所執行中）
選任辯護人　江雍正律師
　　　　　　許乃丹律師
被　　　告　戊○○
選任辯護人　林石猛律師
　　　　　　張競文律師
被　　　告　丁○○
選任辯護人　張清雄律師
　　　　　　單文程律師
被　　　告　子○○
　　　　　　　　　　（現於臺灣高雄監獄執行中）
選任辯護人　黃金龍律師
上列被告因殺人未遂等案件，經檢察官提起公訴（93年度偵字第
6144號、93年度偵字第9903號），本院判決如下：
    主  文
己○○、戊○○共同連續殺人，未遂，各處有期徒刑柒年，如附
表一所示之物沒收；又共同犯剝奪他人行動自由罪，各處有期徒
刑拾月。各應執行有期徒刑柒年捌月，如附表一所示之物沒收。
丁○○、子○○共同犯剝奪他人行動自由罪，各處有期徒刑陸月
，如易科罰金，均以佰元折算壹日。
    事  實
一、緣己○○、戊○○、庚○○、丙○○（綽號黑人，本案通緝
    中）、子○○（綽號強仔）、丁○○（綽號檸檬）、癸○○
    （綽號芭樂）等人於民國93年1 月12日凌晨2 時許，在高雄
    市前鎮區○○○路205 號地下一樓「粉紅知己KTV 」飲酒後
    欲離去時，庚○○、癸○○先行上樓，在前鎮區○○路與二
    聖路口，庚○○見乙○○騎乘車牌號碼ZCD-510 號機車搭載
    甲○○經過，而與乙○○發生口角後，竟將乙○○從機車上
    拉下，並徒手毆打乙○○臉部等處，致乙○○臉部受傷（傷
    害部分業經乙○○撤回告訴，前經本院公訴不受理）。乙○○被打後逃跑，然因甲○○仍在現場，乃返回現場，並撥打
    行動電話要找人過來打架，適己○○、戊○○聽聞友人打架
    而由粉紅知己KTV （地下1 樓）衝到現場，見狀心生不滿，
    明知持槍朝人體射擊足以造成他人死亡之結果，竟仍基於共
    同殺人之概括犯意聯絡及持有制式、改造90手槍及子彈之犯
    意聯絡，分持某成年人從KTV 取出之改造90手槍及如附表一
    編號1 所示制式手槍各1 把（內均已填裝子彈）追逐乙○○
    、甲○○，並於追逐中連續朝乙○○、甲○○射擊數槍以達
    殺人目的，致乙○○腹部及左手臂各中1 槍，受有鎗傷合併
    結腸破裂及左手臂外傷，甲○○右側臀部中1 槍，受有右側
    臀部鎗傷。己○○等人見乙○○、甲○○受傷倒地後即各自
    逃逸，乙○○、甲○○則經送醫手術急救而倖免於死。
二、於93年1 月16日，己○○與戊○○研商認應由庚○○出面投
    案承擔所有罪名，乃於同日凌晨3 時許，夥同丙○○、子○○、丁○○等人趨車前往高雄市○○路大都會網咖找庚○○
    ，並要求庚○○出面扛罪，庚○○拒絕後，己○○等人即將
    庚○○強押上丁○○所駕駛之小客車，並將庚○○強押至高
    雄市小港區大坪頂，己○○並恐嚇庚○○稱：二條路讓你選
    ，一條是出面投案，會安排家裡及律師的事，另一條是要當
    場打掉你（指開槍打死）。庚○○受脅迫後迫於無奈乃允諾
    出面投案。同日凌晨6 時許，己○○等人便將庚○○押往小
    港區○○路克萊頌汽車旅館休息，預備當日上午再前往高雄
    縣警察局少年隊投案，詎同日上午8 時許，庚○○因仍不願
    投案，趁己○○等人不注意之際欲逃離該汽車旅館，被己○○等人發現而攔下後，己○○、戊○○、丙○○、子○○、
    丁○○等人即分乘2 部小客車將庚○○強押至小港區大林埔
    某砂石場，推由丙○○、子○○、丁○○等人分持球棒或徒
    手毆打庚○○至庚○○表示同意投案為止，致庚○○因此受
    臉部擦傷、左手腫、左右膝擦傷、左小腿挫傷之傷害。同日
    下午1 時許，庚○○由戊○○開車搭載，攜帶上開制式手槍
    1 把（含彈匣1 個）至高雄縣政府警察局少年隊，庚○○並
    謊稱犯罪事實一槍擊案為其所為。嗣庚○○經轉送至高雄市
    政府警察局前鎮分局接受訊問後，供出其實未開槍，係被己○○等人強逼投案，循線查知上情。
三、案經高雄市政府警察局前鎮分局報請臺灣高雄地方法院檢察
    署檢察官偵查起訴。
    理由
壹、程序部分（含本案證據能力之認定）：
一、按被告以外之人於偵查中向檢察官所為陳述，除顯有不可信
    之情況者外，得為證據，刑事訴訟法第159 條之1 第2項 定
    有明文。偵查中對被告以外之人所為之偵查筆錄，或被告以
    外之人向檢察官所提之書面陳述，性質上均屬傳聞證據。惟
    現階段刑事訴訟法規定檢察官代表國家偵查犯罪、實施公訴
    ，依法其有訊問被告、證人及鑑定人之權，證人、鑑定人且
    須具結，而實務運作時，檢察官偵查中向被告以外之人所取
    得之陳述，原則上均能遵守法律規定，不致違法取供，其可
    信度極高，自得為證據。本件證人即被害人甲○○於93年4
    月1 日檢察官偵查中所為之證述及證人癸○○於93年7 月6
    日檢察官偵查中之證述，性質上雖屬傳聞證據，惟係偵查中
    向檢察官所為之證述，並經具結，且無顯有不可信之情況，
    衡諸上開規定，自具有證據能力。至被害人甲○○於檢察官
    偵查中其他指述及被害人庚○○於檢察官偵查中之指述，因
    均未具結，衡諸刑事訴訟法第158 條之3 規定，均不得作為
    證據，併予敘明。
二、次按被告以外之人（包括證人、鑑定人、告訴人、被害人及
    共同被告等）於檢察事務官、司法警察官或司法警察調查中
    所為之陳述，與審判中不符時，其先前之陳述具有較可信之
    特別情況，且為證明犯罪事實存否所必要者，得為證據，刑
    事訴訟法第159 條之2 定有明文。所謂「前後陳述不符」之
    要件，應就前後階段之陳述進行整體判斷，以決定其間是否
    具有實質性差異，惟無須針對全部陳述作比較，陳述之一部
    分有不符，亦屬之。而所謂「較可信之特別情況」之情形，
    亦應就前後陳述時之各種外部情況進行比較，以資決定何者
    外部情況具有可信性。若陳述係在特別可信之情況下所為，
    則虛偽陳述之危險性即不高，雖係審判外陳述，或未經被告
    反對詰問，仍得承認其有證據能力。經查，(一)證人即被害人
    甲○○、乙○○於警詢中就開槍射擊之人均指述明確，然渠
    等於本院審理時就開槍射擊之人則均證稱不記得等語（見院
    二卷第60頁、院一卷第514 頁），前後已非一致；(二)證人即
    被害人庚○○於警詢及本院審理中就被告己○○有無出言恐
    嚇庚○○稱：二條路讓你選，一條是出面投案，會安排家裡
    及律師的事，另一條是要當場打掉你（指開槍打死）等情，
    先後亦不一致，本院審酌證人乙○○、甲○○、庚○○於警
    詢陳述時距事發時間較相近，記憶較為清晰，且於本院審理
    時又無抗辯遭警員以強暴、脅迫、利誘或其他不正方法取得
    之供述，況渠等於警詢時之陳述較無人情壓力，客觀上應具
    有較可信之特別情況，且亦為證明犯罪事實存否所必要，依
    上揭規定，渠等於警詢中之證言，自均有證據能力。
三、另按被告以外之人於審判中有下列情形之一，其於檢察事務
    官、司法警察官或司法警察調查中所為之陳述，經證明具有
    可信之特別情況，且為證明犯罪事實之存否所必要者，得為
    證據：1.死亡者。2.身心障礙致記憶喪失或無法陳述者。3.
    滯留國外或所在不明而無法傳喚或傳喚不到者。4.到庭後無
    正當理由拒絕陳述者。經查，被告丙○○於警詢中之陳述，
    就本案其他被告而言，雖係審判外之陳述，然其經本院依法
    傳拘均未能到庭，復經本院發布通緝且迄今仍尚未緝獲，有
    本院94年5 月17日94年雄院貴刑貞緝字笫0459號通緝稿在卷
    可佐（見院一卷第233 頁），而共同被告丙○○於警詢中之
    陳述，距離案發時間較近，記憶清晰，較不易受人情及外力
    干擾，且係丙○○自由意識下所為之陳述，是共同被告丙○○於警詢中之陳述，具有較為可信之情況，且為證明犯罪事
    實存否所必要，衡諸上開規定，應有證據能力。
四、末按被告以外之人於審判外之言詞或書面陳述，除法律有規
    定者外，不得作為證據，刑事訴訟法第159 條笫1 項定有明
    文。而上開條文所謂「法律另有規定者」係指同法第159 條
    之1 至第159 條之5 及第206 條等規定。經查，內政部警政
    署刑事警察局93年2 月24日刑鑑定第0000000000號槍彈鑑定
    書、內政部警政署刑事警察局93年2 月17日刑鑑字第093001
    2806號槍彈鑑定書、內政部警政署刑事警察局刑鑑字第0950
    090193、0950113263號函各1 份，固均係被告以外之人於審
    判外之書面陳述。然此乃法院及檢察官依刑事訴訟法第208
    條第1 項規定，囑託內政部警政署刑事警察局鑑定，內政部
    警政署刑事警察局依刑事訴訟法第208 條第1 項準用同法第
    206 條第1 項規定所出具之書面鑑定報告，屬刑事訴訟法第
    159 條第1 項規定中之「法律另有規定」，則依上開規定之
    反面解釋，屬傳聞證據之例外，自均有證據能力。
貳、實體部分：
一、訊據被告己○○、戊○○、丁○○、子○○均矢口否認有上
    開犯行，被告己○○辯稱：案發當日伊係持改造手槍朝地上
    開槍，並無殺人之意，我們是去找庚○○勸他出面投案，是
    庚○○自願與我們同行，沒有恐嚇及妨害庚○○自由云云；
    被告戊○○辯稱：槍擊當時，伊在樓下結帳，沒有持槍射擊
    被害人乙○○等人，伊也沒有脅迫庚○○及妨害庚○○之自
    由，伊全部沒有參與云云；被告丁○○辯稱：案發當日伊有
    開車載己○○等人去找庚○○，但伊沒有下車，庚○○上車
    後並沒有人恐嚇他，到克萊頌汽車旅館是庚○○說願意投案
    ，沒有妨害庚○○之自由，在砂石場係因庚○○出爾反爾，
    伊才打庚○○，沒有恐嚇及妨害庚○○之自由；被告子○○
    辯稱：有傷害庚○○，但沒有恐嚇及妨害自由，是庚○○說
    考慮出面投案云云。惟查：
  (一)犯罪事實一部分：
  １、上揭犯罪事實一之事實，業據證人即被害人乙○○於警詢
      中指述：當日我騎車牌號碼ZCD-510 號機車載女友甲○○
      下班，途經高雄市○○路可利亞餐廳前，見路中間有3 、
      4 名男子在拉扯，我騎車經過時遭人毆打頭臉及用腳踢肚
      子，我便逃跑，此時甲○○被挾持住，我又回頭拉甲○○
      往高雄市○○路、和平路口逃跑，因甲○○跑的慢在路口
      又被歹徒追上及挾持，歹徒叫我回來，其中1 名男子持槍
      射我肚子1 槍，致我倒地，然後又有1 名男子持1 把銀色
      手槍向我開1 槍未中，又接著開1 槍貫穿我的左手，然後
      他們又對我女友臀部開1 槍，我與甲○○就往前跑躲在車
      旁報警。子○○、庚○○不是開槍射我的人，庚○○是當
      日在高雄市○○路可利亞餐廳前攔下我，致我人車倒地及
      打我的人。經我當面指認，己○○是當日對我左手肘開槍
      的人，戊○○就是對我腹部開槍之人，丙○○我沒有印象
      等語甚詳（見警一卷第22頁、第51至53頁），其於本院審
      理時復證稱：我回去救我女朋友，就有人對我肚子開槍，
      我就倒下來，後來就有人對我的手開槍，當時向我開槍的
      人是1 高1 矮，而戊○○比較矮，庚○○當日沒有持槍等
      語（見院一卷第514 至520 頁）；另證人即被害人甲○○
      於警詢中陳述：於93年1 月12日凌晨2 時許，在高雄市○○路可利亞餐廳前，當時我男友乙○○騎乘機車經過，發
      現有1 男子站在路中間並伸手將我男友拉下，致人車倒地
      ，然後該名男子及他人毆打我男友，我男友便逃走，男友
      見我未跟上，便又回來拉著我往二聖、和平路口方向跑，
      此時其中1 人抓住我，並叫我男友回來，我男友回頭後，
      其中1 名男子往我男友肚子開了1 至2 槍（往肚子部位）
      ，接著另1 名男子又拿另1 把槍往我男友開了1 槍，此時
      我跑往男友處，有1 男子對我臀部開了1 槍，我們就往前
      逃跑，第1 個開槍射擊的人，身材矮小，當日我右臀部被
      開1 槍受傷，我男友肚子及手臂受傷。經我當場指認庚○○體型與攔下我與乙○○共乘機車及打我男友之人相似。
      經我當面指認，己○○是當日對我臀部開槍的人，戊○○
      我當日看到他拿1 支手槍向乙○○開槍，丙○○我沒有印
      象等語詳確（見警卷第24頁、第54至57頁），其於93年4
      月1 日檢察官偵查中亦結證稱：我男友乙○○騎車載我經
      過事發處，他們就把乙○○打下車，之後有1 矮矮的男子
      對乙○○開槍，後來又有一個比較高的對地上開了1 槍，
      我就趕快跑過去要救男友，結果又聽到2 、3 聲槍響我才
      發現我屁股中1 槍等語明確（見偵一卷第21頁背面至22
      頁）。
  ２、另證人癸○○於93年7 月6 日偵訊中證稱：案發當日槍擊
      案有看到，當時他們去結帳，我先上樓，看到有人打騎機
      車之人，騎機車之人跑掉了，把他女友留在現場，之後那
      個人有折回來向女友拿手機，並且說要叫人過來打架，後
      來有人從樓下拿1 個袋子上來，裡面有4 把槍，其中有3
      個人拿槍追出去，另1 個拿槍的人未追出去，後來我就聽
      到6 、7 聲槍聲。有1 個人在我面前拉槍機，那個人瘦瘦
      不高，應該是戊○○，另外2 個人從我後面跑過去，我未
      看清楚等語（見偵一卷第61至63頁），其於本院審理時更
      證稱：在警詢中說戊○○有在我面前拉槍機等語，係屬實
      在，槍應該是黑色，有看到戊○○拿槍及持槍去追被害人
      等語（見院二卷第75、76頁）。又被告戊○○、己○○均
      坦承於案發當日有與庚○○、丙○○、子○○、丁○○、
      癸○○等人，至高雄市前鎮區○○○路205 號地下一樓粉
      紅知己KTV 飲酒及被告己○○坦承其於93年1 月12日凌晨
      2 時許，在高雄市○鎮區○○路粉紅知己KTV 飲酒後欲離
      去時，有持槍射擊數發等情。再者，扣案制式手槍1 把（
      槍枝管制編號0000000000號），經送內政部警政署刑事警
      察局鑑驗結果，認係義大利BERETA廠製92FS型口徑9 MM制
      式半自動手槍，機械性能良好，可擊發同口徑制式子彈，
      認具殺傷力等情，亦有內政部警政署刑事警察局93年2 月
      24日刑鑑定第0000000000號槍彈鑑定書1 份在卷可稽（見
      偵一卷第38至41頁）。此外，並有制式手槍1 支扣案及扣
      押筆錄、扣押物品目錄表、內政部警政署刑事警察局93年
      2 月17日刑鑑字第0930012806號槍彈鑑定書、內政部警政
      署刑事警察局刑鑑字第0950090193、0950113263號函、高
      雄市政府警察局重大到案通報單、乙○○、甲○○高雄醫
      學大學附設中和紀念醫院診斷證明書各1 份在卷可稽（見
      警一卷第23、113 、115 頁、院一卷第362 至375 頁、第
      434 、453 頁），事證明確。
  ３、被告己○○雖辯稱：案發當日伊係持改造手槍朝地上開槍
      ，並無殺人之意云云。惟查，被害人乙○○於案發當日係
      遭被告戊○○及己○○分持手槍射擊「腹部」及「左手臂
      」，而受有「鎗傷合併結腸破裂及左手臂外傷」，被害人
      甲○○係遭被告己○○持槍射擊右側臀部，而受有「右側
      臀部鎗傷」等情，業據證人即被害人乙○○於警詢、本院
      審理時及甲○○於警詢、檢察官偵查中陳述及證述在卷（
      參上述），並有高雄醫學大學附設中和紀念醫院診斷證明
      書2 份在卷可稽（見警一卷第23頁、偵一卷第100 頁）。
      又由乙○○腹部取出之彈頭1 顆及現場扣案已擊發之口徑
      9MM 彈殼2 顆，經送內政部警政署刑事警察局鑑驗結果，
      認係已擊發口徑9MM 銅包衣彈頭及口徑9MM 制式彈殼，上
      開彈頭及制式彈殼2 顆，經比對彈頭來復線紋線及彈殼之
      彈底特徵，認均係由扣案9MM 制式手槍所擊發；另由甲○○（鑑定書內誤載為沈玉霞）臀部取出之彈頭1 顆及現場
      另扣案彈殼4 顆，認係已擊發之土造金屬彈頭及已擊發之
      玩具金屬彈殼，且上開彈殼4 顆尺寸大小與扣案9MM 制式
      手槍適用子彈之彈殼不符，非由扣案制式手槍所擊發等情
      ，有內政部警政署刑事警察局93年2 月17日刑鑑字第0930
      012806號鑑定書、內政部警政署刑事警察局刑鑑字第0950
      090193號、0950113263號函各1 份在卷可佐（見院一卷第
      362 至374 頁、第434 頁、453 頁）。是綜合上開證據資
      料相互佐證以觀，足認案發當日至少有手槍2 把，其中1
      把手槍即為扣案如附表一編號1 所示之制式手槍，且持制
      式手槍之人於當日射擊2 發，1 發確定射中乙○○腹部。
      再佐以被害人乙○○、甲○○上開指述「射擊之人」及「
      部位」，暨被告己○○供承其當日係持改造手槍射擊數槍
      等情，自堪認案發當日應係由被告戊○○持扣案制式手槍
      射擊乙○○腹部，而被告己○○則係持改造手槍射擊被害
      人乙○○左手臂及被害人甲○○臀部，是被告己○○辯稱
      ：其係朝地上開槍云云，顯與上開事證不符，為犯後卸責
      之詞，不足採信。又槍械之殺傷力極大，持槍近距離向人
      體射擊，有可能造成死亡結果，依通常經驗法則極為一般
      人均可預見，被告己○○與被告戊○○明知持槍朝人體射
      擊足以造成他人死亡之結果，仍分別持槍連續朝被害人乙○○、甲○○射擊，使乙○○、甲○○分別受有如前述之
      傷勢，被告己○○與被告戊○○有共同殺人之概括犯意聯
      絡，實屬灼然，被告己○○上開所辯，自非可採。
  ４、被告戊○○雖辯稱：槍擊當時，伊在樓下結帳，沒有持槍
      射擊被害人乙○○等人云云。惟查：
    (1)被害人乙○○於案發當日係遭「被告戊○○」及己○○分
      持手槍射擊腹部及左手臂，而受有「鎗傷合併結腸破裂及
      左手臂外傷」等情，業據證人即被害人乙○○於警詢、本
      院審理時及證人甲○○於警詢中陳述詳確在卷（見上述）
      ，並有乙○○之高雄醫學大學附設中和紀念醫院診斷證明
      書1 份在卷可稽（見警一卷第23頁）。又案發當日，被害
      人乙○○走向女友甲○○拿行動電話，打給朋友時並大聲
      說要打架了，後來有人從樓下拿1 個袋子上來，瘦瘦不高
      之男子即被告戊○○拿出手槍並拉槍機，從證人癸○○面
      前經過跑向對面車道過去追被害人乙○○等人，之後癸○○就聽到6 、7 聲槍聲等情，業據證人癸○○於93年7 月
      6 日檢察官偵查中陳述及證述詳確在卷（見偵一卷第61、
      62頁）。再者，案發當日槍擊事件發生後，被告丙○○、
      己○○、子○○係搭乘被告戊○○自用小客車離開現場，
      且上開槍擊事件並經東森新聞台報導，被告丙○○更聽到
      風聲警方在找丙○○等人，即夥同「戊○○」、「己○○
      」一同逃亡，並藏匿於台中許姓友人家中，及被告戊○○
      嗣後係於93年3 月18日晚上8 時45分許，在高雄市○○路
      與忠孝路口，與被告己○○、丙○○（綽號黑人）經警「
      一同拘捕查獲」等情，亦分據共同被告丙○○於警詢中供
      承甚詳在卷（見警一卷第13至15頁）及被告戊○○於警詢
      中坦承在卷（見警一卷第17頁反面），是被告戊○○若果
      無其所辯未為任何犯行，則其何需與被告己○○等人一同
      逃亡？此外，員警於案發後之93年1 月29日曾將被告子○○、庚○○經被害人乙○○、甲○○指認是否開槍之人，
      證人乙○○、甲○○均證稱：不是子○○、庚○○開槍射
      擊等語（見警一卷第52、53、56、57頁），而之後被告戊○○、己○○、丙○○3 人於93年3 月18日一同為警拘獲
      ，並經警於翌日即93年3 月19日下午即請被害人乙○○、
      甲○○到警局指認被告戊○○、己○○、丙○○等3 人，
      被害人乙○○、甲○○均一致指述案發當日乙○○係遭「
      被告戊○○」持手槍射擊「腹部」，遭被告己○○持槍射
      擊左手肘，對丙○○沒有印象等語詳確（見警一卷第22、
      24頁）。又乙○○、甲○○上開指述，與甲○○於93年1
      月12日第1 次警詢時已明確陳述：第1 個持槍射擊者身材
      矮小等語（見警一卷第54頁背面）前後指述情節一致，亦
      核與證人癸○○上開證述瘦瘦不高之男子即被告戊○○持
      槍拉槍機追被害人乙○○等人後，即聽到6 、7 聲槍響等
      情相符，復佐以被告戊○○於槍擊案發後，與被告己○○
      、丙○○一同逃亡及為警查獲等情，自堪認被告戊○○於
      案發當日確有持槍對乙○○腹部射擊之事實，是被告戊○○上開所辯：槍擊當時，伊在樓下結帳，沒有持槍射擊被
      害人乙○○等人云云，為犯後卸責之詞，不足採信。
    (2)至證人辛○○於本院審理時雖證稱：案發當日伊在櫃台向
      戊○○收錢，結帳花了3 至5 分鐘云云。惟查，證人辛○○於案發後不久之93年1 月14日警詢時係陳述：當日消費
      新臺幣28,000元，由1 位年輕高高（170 幾公分）瘦瘦，
      未戴眼鏡，非短髮之男子至櫃台付現等語（見警一卷第69
      頁反面），而被告戊○○瘦瘦不高，是證人辛○○先後陳
      述結帳之人已非一致，則被告戊○○當日是否為結帳之人
      ，已非無疑。況證人辛○○亦未證述結帳後，上開槍擊事
      件已結束。從而，證人辛○○上開證述，自尚不足採為被
      告戊○○未為槍擊被害人乙○○之有利證據。至癸○○於
      本院審理時雖曾證稱：戊○○當日沒有拿槍云云，然其於
      同次期日嗣後已證稱：在警詢中說戊○○有在我面前拉槍
      機等語，係屬實在，現在是因為時間比較久了不記得等語
      （見院二卷第75頁）。又證人癸○○於本院作證時（96年
      1 月5 日），距案發之時已近3 年，難免因時間經過記憶
      淡忘而有證述先後差異或矛盾之情，自不得據此即認其證
      述先後不一，均不足採信，而仍得由本院斟酌其他證據，
      在合理比較取捨後，就供述證據之一部認為真實可信者，
      予以採取，併予敘明。
  ５、綜上，被告己○○、戊○○上開所辯，為犯後卸責之詞，
      均不足採信，渠等有犯罪事實一所載犯行，事證明確，犯
      行堪以認定。
  (二)犯罪事實二部分：
  １、於93年1 月16日凌晨3 時許，被告己○○夥同被告子○○
      、丁○○、丙○○等人趨車前往高雄市○○路大都會網咖
      找到被害人庚○○，並開車先後至高雄市小港區大坪頂、
      克萊頌汽車旅館、小港區大林埔砂石場。被告子○○、丁○○及丙○○有打被害人庚○○。被害人庚○○因此受臉
      部擦傷、左手腫、左右膝擦傷、左小腿挫傷之傷害。於同
      日下午1 時許，被害人庚○○有攜帶制式手槍1 把至高雄
      縣政府警察局少年隊等情，為被告己○○、戊○○、丁○○、子○○（下稱被告己○○等4 人）於本院審理時所坦
      認（見本院卷第289 頁）。
  ２、證人即被害人庚○○一開始在網咖碰面時並非自願上車，
      在車上被告己○○有叫被害人庚○○去鳳山投案，被害人
      庚○○有跟己○○等人說父母親生病想要回家，然被害人
      庚○○到投案前都沒有回家過。當日後來去克萊頌旅館時
      被害人庚○○有看到被告戊○○，且曾趁機逃跑，另被告
      戊○○、己○○、子○○、丙○○、丁○○等人均有到大
      林埔砂石場，在砂石場有遭被告子○○、丁○○、丙○○
      分持球棒及徒手打傷，而當時被告己○○、戊○○就在旁
      邊等情，並經證人庚○○於本院審理時證稱甚詳在卷（見
      院一卷第520 至533 頁）。另被害人庚○○於警詢中復指
      述：93年1 月16日我在高雄大都會網咖，被偉仔（己○○
      ）、強仔（子○○）、檸檬（丁○○）、黑人（丙○○）
      4 人，駕駛1 台白色三菱汽車，「強押」到小港區大坪頂
      。在車上時，他們說警方已鎖定我要我出來頂替這件槍擊
      殺人案件。我本身不願意，然後己○○他們（在大坪頂，
      參院一卷第191 頁）說有兩條路讓我選，看是他們現在將
      我打掉，或者我出來頂替，他們會幫我安排。到了凌晨6
      時，他們又「強押」我到小港區○○路克萊頌汽車旅館11
      1 號房休息。早上8 時許，我利用他們不注意偷跑被發現
      ，他們就把我押至小港區大林埔一處砂石場毆打我等語甚
      詳（見警一卷第39、40頁）。此外，被害人庚○○於93年
      1 月16日受有臉部擦傷、左手腫、右膝擦傷、左小腿挫傷
      之傷害，亦有93年1 月16日大東醫院乙種診斷證明書1份
      在卷可稽。
  ３、犯罪事實一之槍擊殺人案發後，經被告子○○朋友在網咖
      找到被害人庚○○，被告戊○○、己○○、子○○、丁○○、丙○○等人即去找庚○○，且係搭戊○○及丁○○所
      駕自用小客車前往，並共同提議要庚○○出面投案等情，
      業據共同被告丙○○於警詢中供承在卷（見警一卷第14頁
      反面）。又被害人乙○○於案發當日係遭被告「戊○○」
      、「己○○」分持手槍射擊腹部及左手臂，被害人甲○○
      係遭被告「己○○」持槍射擊右側臀部，庚○○並非持槍
      射擊乙○○、甲○○之人等情，已詳如上述（參犯罪事實
      一部分）。而庚○○於案發當日並未持有任何手槍之事實
      ，亦據證人乙○○、癸○○於本院審理時證稱明確在卷（
      見院一卷第520 頁、院二卷第77頁）。是被害人庚○○於
      案發當日，既未持有任何手槍，亦未持槍射擊被害人乙○○、甲○○，上開槍擊殺人案係被告己○○、戊○○所為
      ，則衡諸經驗法則，被害人庚○○若非遭強暴、脅迫等緣
      故，自無持扣案制式手槍向警方謊稱係其持槍射傷乙○○
      、甲○○，而自陷己身牢獄之災之理，是被害人庚○○上
      開警詢陳述及本院審理時證述其不願意投案，是因遭被告
      己○○等人逼迫毆打才持扣案制式手槍投案等情，與經驗
      法則相符，自堪採信。又被害人庚○○於93年1 月16日下
      午1 時許，攜帶扣案制式手槍1 把（含彈匣1 個）至高雄
      縣政府警察局少年隊時已受傷，且其身上所受傷勢，係於
      投案前之當日上午，在高雄市小港區大林埔某砂石場，遭
      被告子○○、丁○○及丙○○等人分持球棒或徒手毆打而
      致等情，為被告己○○等4 人所坦認。惟被害人庚○○於
      少年隊製作第1 次警詢筆錄時，經員警發現被害人庚○○
      受傷時，被害人庚○○竟稱：是我騎車前來向警方自首時
      ，途中不慎跌倒受傷云云（見警一卷第29頁），顯見被害
      人庚○○之第1 次警詢之陳述（陳稱係其持槍射傷乙○○
      、甲○○及受傷係自行不慎跌倒等語）諸多不實，確有頂
      替及隱瞞被告己○○等人犯行。再者，被害人庚○○若於
      高雄市○○路大都會網咖時即「自願」向警投案頂替所有
      犯行，則時值半夜凌晨，被告己○○、丁○○、子○○、
      丙○○等人即可各自解散回家休息，被告己○○等人又何
      需在市區駕車繞行後駕車前往大坪頂？又在克萊頌汽車旅
      館被害人庚○○復再次表示不願投案之意而逃脫，則被告
      己○○等人於找到被害人庚○○後，又強押被害人庚○○
      至高雄市小港區大林埔砂石場並加以毆打成傷，若謂渠等
      無妨害自由之意，何人可信。復佐以被害人庚○○於遭打
      傷後，亦未就醫或返家休息或探視生病父母，即於當日（
      93年1 月16日）下午1 時許，即與被告戊○○、丙○○、
      己○○等人一同持扣案制式手槍向少年隊自首謊稱係其開
      槍射傷被害人乙○○、甲○○等情，自堪認被害人庚○○
      於警詢所述：第1 次警詢筆錄不實在，是因為我被己○○
      等人強押逼迫，所以才前往高雄縣少年警察隊自首投案。
      於93年1 月16日凌晨，我在高雄大都會網咖，被偉仔（己○○）、強仔（子○○）、檸檬（丁○○）、黑人（丙○○）4 人，駕駛1 台白色三菱汽車，「強押」到小港區大
      坪頂。在車上時，他們說警方已鎖定我要我出來頂替這件
      槍擊殺人案件。我本身不願意，然後己○○他們（在大坪
      頂，參院一卷第191 頁）說有兩條路讓我選，看是他們現
      在將我打掉，或者我出來頂替，他們會幫我安排。到了凌
      晨6 時，他們又「強押」我到小港區○○路克萊頌汽車旅
      館111 號房休息。早上8 時許，我利用他們不注意偷跑被
      發現，他們就把我押至小港區大林埔一處砂石場毆打我，
      於同日下午1 時許，押我至高雄縣少年警察隊，並攜帶作
      案槍枝投案等語，確屬實情，被告己○○、戊○○、丁○○、子○○、丙○○等人有共同剝奪被害人庚○○之行動
      自由而強押脅迫被害人庚○○投案，實屬灼然甚明。是被
      告己○○等4 人上開所辯，為犯後卸責之詞，均不足採信
      。
  ４、綜上，被告己○○、戊○○、丁○○、子○○前揭所辯，
      均不足採信，渠等有犯罪事實二之犯行堪以認定，應予依
      法論科。
二、按行為後法律有變更者，適用行為時之法律。但行為後之法
    律有利於行為人者，適用最有利於行為人之法律，刑法第2
    條第1 項定有明文。另於比較時應就罪刑有關之共犯、未遂
    犯、想像競合犯、牽連犯、連續犯、結合犯，以及累犯加重
    、自首減輕暨其他法定加減原因（如身分加減）與加減比例
    等一切情形，本於統一性及整體性原則，綜其全部罪刑之結
    果而為比較。又新法第2 條第1 項之規定，係規範行為後「
    法律變更」所生新舊法比較適用之準據法。故如新舊法處罰
    之輕重相同（無有利、不利情形，如刑法第30條之文字修正
    、第55條但書、第59條實務見解之明文化、第26條未遂犯得
    減輕其刑之規定移列第25條等），即無比較適用之問題，非
    此條所指之法律有變更，即無本條之適用，應依一般法律適
    用原則，適用裁判時法（最高法院95年5 月23日第8 次刑事
    庭會議、95年11月7 日刑事庭會議決議意旨參照）。查被告
    己○○、戊○○行為時，槍砲彈藥刀械管制條例第11條第4
    項原規定：「未經許可，持有同條第1 項所列槍砲者，處1
    年以上7 年以下有期徒刑，併科新台幣700 萬元以下罰金。
    」，渠等行為後，該條文業於94年1 月26日經總統公布修正
    刪除，移列於同條例第8 條第4 項規定「未經許可，持有同
    條第1 項所列槍枝者，處3 年以上10年以下有期徒刑，併科
    新台幣700 萬元以下罰金。」，經比較結果，以行為時法對
    於被告較為有利。另被告己○○等4 人行為後，如附表二所
    示之法律亦經變更，並於95年7 月1 日施行，玆經比較結果
    ，裁判時法並未較為有利，從而應依刑法第2 條第1 項前段
    規定，適用行為時法。又按意思之聯絡並不限於事前有所謀
    議，即僅於行為當時有共同犯意之聯絡者，亦屬之，且其表
    示之方法，亦不以明示通謀為必要，即相互間有默示之合致
    ，亦無不可（最高法院73年台上字第2364號判例意旨參照）
    。經查，被告己○○、戊○○因聽聞友人與人打架，而由粉
    紅知己KTV （地下1 樓）衝到現場時，因被害人乙○○撥打
    行動電話要找人過來打架，被告己○○、戊○○見狀遂心生
    不滿，明知持槍朝人體射擊足以造成他人死亡之結果，竟分
    持某成年人從KTV 取出之改造90手槍及制式手槍各1 把（內
    均已填裝子彈）追逐乙○○、甲○○，並於追逐中連續朝乙○○、甲○○開槍數槍以達殺人目的，致乙○○「腹部」及
    「左手臂」各中1 槍、甲○○「右側臀部」中1 槍，是被告
    己○○、戊○○就上開持槍（含彈）及殺人之犯行，彼此間
    有犯意之聯絡及行為之分擔甚明。
三、核被告己○○、戊○○所為，均係犯槍砲彈藥刀械管制條例
    第7 條第4 項未經許可持有手槍罪、同條例第11條第4 項未
    經許可持有其他可發射子彈具有殺傷力之槍枝罪（行為時）
    、同條例第12條第4 項未經許可持有子彈罪、刑法第271 條
    第2 項、第1 項殺人未遂罪、刑法第302 條第1 項剝奪他人
    行動自由罪；被告丁○○、子○○均係犯刑法第302 條第1
    項剝奪他人行動自由罪。又按刑法第302 條之妨害自由罪，
    原包括私行拘禁及以其他非法方法剝奪人之行動自由罪，該
    犯罪係行為繼續而非狀態繼續，即自剝奪被害人之行動自由
    起至被害人回復其行動自由為止，均在犯罪行為繼續進行之
    中。而所謂非法方法當然包括強暴、脅迫等情事在內，故於
    私行拘禁或以其他非法方法剝奪人之行動過程中，有對被害
    人施加傷害、恐嚇行為，自屬包含於妨害行動自由之同一意
    念之中，縱其所為，合於刑法第277 條第1 項、第305 條之
    要件，仍應視為剝奪行動自由之部分行為，自不另論罪，是
    公訴意旨認被告己○○等4 人另涉有刑法第277 條第1 項傷
    害罪（此部分告訴人庚○○亦表示不願再追究而撤回告訴，
    附此敘明）、同法第305 條恐嚇罪，尚有未洽。另被告己○○、戊○○就犯罪事實一之未經許可持有手槍、未經許可持
    有其他可發射子彈具有殺傷力之槍枝、未經許可持有子彈、
    殺人未遂犯行，有犯意之聯絡及行為之分擔，皆為共同正犯
    。是公訴意旨漏未敘及被告己○○、戊○○就上開4 罪名均
    構成共同正犯，而僅論以被告己○○違反槍砲彈藥刀械管制
    條例第7 條第4 項、第12條第4 項、第271 條第2 項、第1
    項之罪，被告戊○○違反槍砲彈藥刀械管制條例第11條第4
    項（行為時）、第12條第4 項、第271 條第2 項、第1 項之
    罪，亦有未合，然此部分已經本院審理時告知被告己○○、
    戊○○可能共同涉犯違反槍砲彈藥刀械管制條例第7 條第4
    項、第11條第4 項罪嫌（見院二卷第101 頁），併予敘明。
    被告己○○、戊○○、丁○○、子○○與共同被告丙○○（
    本案通緝中）就犯罪事寶二之剝奪他人行動自由罪犯行，有
    犯意之聯絡及行為之分擔，皆為共同正犯。被告己○○、戊○○就所犯未經許可持有手槍、未經許可持有其他可發射子
    彈具有殺傷力之槍枝、未經許可持有子彈罪，均係以一行為
    同時觸犯上開數罪名，均為想像競合犯，均應從一重未經許
    可持有手槍罪處斷。被告己○○、戊○○均先後2 次殺人未
    遂犯行，均時間緊接，方法相同，所犯復均為構成要件相同
    之罪名，顯均係基於概括犯意反覆為之，均應依行為時刑法
    第56條連續犯規定論以一罪，並均依法加重其刑。被告己○○、戊○○就上開所犯持有手槍、殺人未遂2 罪間，均有方
    法、目的之牽連關係，均應依行為時刑法第55條牽連犯之規
    定，從一重依殺人未遂罪處斷。被告己○○、戊○○就上開
    所犯殺人未遂、剝奪他人行動自由2 罪，均犯意各別，行為
    互殊，均應分論併罰。被告戊○○、己○○均已著手於犯罪
    行為之實行，而未至被害人乙○○、甲○○死亡之結果，均
    為未遂犯，均應依刑法第25條第2 項之規定減輕其刑。爰審
    酌被告己○○前有殺人未遂、違反槍砲彈藥刀械管制條例等
    前科（尚未執行完畢，不構成累犯），被告子○○前有殺人
    、違反槍砲彈藥刀械管制條例等前科（均不構成累犯），被
    告戊○○、丁○○前均無犯罪前科紀錄，有臺灣高等法院被
    告前案紀錄表數份在卷可按，被告己○○、戊○○共同公然
    持槍連續射擊被害人乙○○、甲○○，造成被害人乙○○、
    甲○○分別受有事實欄所載傷勢，經送醫始幸免一死，被告
    己○○、戊○○目無法紀，破壞社會治安情節重大，渠等2
    人犯後又糾眾（夥同被告子○○、丁○○、丙○○等人）共
    同剝奪被害人庚○○行動自由，強逼被害人庚○○持槍頂罪
    欲脫免自身罪責，惡性非輕，犯後復均飾詞否認犯行，態度
    不佳。另被告丁○○、子○○共同剝奪被害人庚○○之行動
    自由，犯後未能坦承犯行，態度非佳及被告己○○、戊○○
    、丁○○、子○○犯罪之動機、目的、手段、智識程度、生
    活狀況等一切情狀，分別量處如主文所示之刑，並就被告丁○○、子○○部分諭知如易科罰金之折算標準，被告己○○
    、戊○○部分定其應執行之刑，以資懲戒。又如附表一編號
    1 所示扣案制式手槍1 把，具殺傷力，係槍砲彈藥刀械管制
    條例所規定未經許可不得持有之違禁物，不問屬於犯人與否
    ，應依刑法第38條第1 項第1 款規定，宣告沒收。至如附表
    一編號2 所示改造90手槍1 把，雖未扣案，然既可擊發子彈
    射傷被害人乙○○、甲○○，自堪認具殺傷力，而屬槍砲彈
    藥刀械管制條例所規定未經許可不得持有之違禁物，復無確
    切證據證明確已滅失，是上開改造手槍1 把，不問屬於犯人
    與否，同應依刑法第38條第1 項第1 款規定予以宣告沒收。
四、被告丙○○部分業經本院通緝中，待緝獲後另行審結。被告
    庚○○涉犯傷害罪部分，前經本院於95年8 月23日先行審結
    ，併予敘明。
據上論斷，應依刑事訴訟法第299 條第1 項前段，槍砲彈藥刀械
管制條例第7 條第4 項、第11條第4 項（行為時）、第12條第4
項，刑法第11條前段、第2 條第1 項前段、第28條（行為時）、
第56條（行為時）、第271 條第2 項、第1 項、第302 條第1 項
、第25條第2 項、第55條、第41條第1 項前段、第38條第1 項第
1款 、第51條第5 款（行為時），罰金罰鍰提高標準條例第1 條
前段、第2 條（行為時），判決如主文。
本案經檢察官壬○○到庭執行職務。
中　　華　　民　　國　　96　　年　　1 　　月　　19　　日
                  鳳山刑事第一庭審判長法　官  黃三友
                                      法  官  李嘉益
                                      法  官  林永村
以上正本證明與原本無異。
如不服本判決，應於判決送達後10日內，向本院提出上訴狀。
中　　華　　民　　國　　96　　年　　1 　　月　　19  　日
                                      書記官  李祥銘
附表一：
┌──┬───────────────┬───────┐
│編號│名    稱    及    數    量    │備          註│
├──┼───────────────┼───────┤
│ 1  │義大利BERETA廠製92FS型口徑9 MM│已扣案。      │
│    │制式半自動手槍（槍枝管制編號11│              │
│    │00000000號）壹把（含彈匣壹個）│              │
│    │。                            │              │
├──┼───────────────┼───────┤
│ 2  │改造90手槍壹把。              │未扣案（案發時│
│    │                              │被告己○○所持│
│    │                              │用）。        │
└──┴───────────────┴───────┘
附表二：
┌──┬───────┬───────┬───────┬────┐
│比較│行為時法（95年│裁判時法（95年│比較結果      │備註    │
│內容│7 月1 日前之刑│7 月1 日生效之│              │        │
│    │罰法律）      │刑罰法律）    │              │        │
├──┼───────┼───────┼───────┼────┤
│共同│刑法第28條：二│刑法第28條：二│依行為時法及裁│        │
│正犯│人以上共同實施│人以上共同「實│判時法均構成共│        │
│    │犯罪之行為者，│行」犯罪之行為│同正犯，裁判時│        │
│    │皆為正犯。    │者，皆為正犯。│法並未較有利於│        │
│    │              │              │被告己○○等4 │        │
│    │              │              │人。          │        │
├──┼───────┼───────┼───────┼────┤
│連續│刑法第56條：連│已刪除。      │依行為時法以一│        │
│犯  │續數行為而犯同│              │罪論，但得加重│        │
│    │一之罪名者，以│              │其刑至二分之一│        │
│    │一罪論。但得加│              │，而依裁判時法│        │
│    │重其刑至二分之│              │則應數罪併罰。│        │
│    │一            │              │比較結果以行為│        │
│    │              │              │時法較有利於被│        │
│    │              │              │告己○○、陳文│        │
│    │              │              │成。          │        │
├──┼───────┼───────┼───────┼────┤
│牽連│刑法第55條後段│已刪除        │行為時法構成裁│        │
│犯  │：犯一罪而其方│              │判上一罪，從一│        │
│    │法或結果之行為│              │重處斷，而依裁│        │
│    │犯他罪名者，從│              │判時法則需數罪│        │
│    │一重處斷      │              │併罰，是比較結│        │
│    │              │              │果仍以行為時法│        │
│    │              │              │有利於被告陳文│        │
│    │              │              │偉、戊○○。  │        │
├──┼───────┼───────┼───────┼────┤
│刑法│罰金：（銀元）│罰金：新臺幣10│裁判時法罰金刑│        │
│第33│1 元以上。    │00元以上，以百│之最低度刑提高│        │
│條第│              │元計算之。    │為新臺幣1000元│        │
│5 款│              │              │。是以行為時法│        │
│    │              │              │較有利於被告陳│        │
│    │              │              │文偉等4 人。  │        │
├──┼───────┼───────┼───────┼────┤
│易科│刑法第41條第1 │刑法第41條第1 │裁判時法刪除易│        │
│罰金│項：犯最重本刑│項：犯最重本刑│科罰金時，需具│        │
│之宣│為5 年以下有期│為5 年以下有期│備「因身體、教│        │
│告及│徒刑以下之刑之│徒刑以下之刑之│育、職業或家庭│        │
│折算│罪，而受6 個月│罪，而受6 個月│之關係或其他正│        │
│標準│以下有期徒刑或│以下有期徒刑或│當事由，執行顯│        │
│    │拘役之宣告，因│拘役之宣告者，│有困難者」之限│        │
│    │身體、教育、職│得以新臺幣1,00│制，似以裁判時│        │
│    │業、家庭之關係│0 元、2,000元 │法對被告丁○○│        │
│    │或其他正當事由│或3,000元折算 │、子○○有利；│        │
│    │，執行顯有困難│1 日，易科罰金│惟觀今司法實務│        │
│    │者，得以1 元以│。但確因不執行│對於被告是否宣│        │
│    │上3 元以下折算│所宣告之刑，難│告得易科罰金，│        │
│    │1 日，易科罰金│收矯正之效，或│實無以「因身體│        │
│    │。但確因不執行│難以維持法秩序│、教育、職業或│        │
│    │所宣告之刑，難│者，不在此限。│家庭之關係或其│        │
│    │收矯正之效，或│              │他正當事由，執│        │
│    │難以維持法秩序│罰金罰鍰提高標│行顯有困難者」│        │
│    │者，不在此限。│準條例第2 條刪│等情狀為考量。│        │
│    │              │除。          │而裁判時法易科│        │
│    │罰金罰緩提高標│              │罰金折算標準已│        │
│    │準條例第2 條前│              │由銀元100 、20│        │
│    │段：依刑法第41│              │0、300元即新台│        │
│    │條易科罰金或第│              │幣300 、600 、│        │
│    │42條第2 項易服│              │900 元，提高為│        │
│    │勞役者，均就其│              │以新台幣1,00 0│        │
│    │原定數額提高為│              │元、2,000 元、│        │
│    │100 倍折算1 日│              │3,000 元折算1 │        │
│    │。            │              │日，綜合觀之，│        │
│    │現行法規貨幣單│              │行為時法對被告│        │
│    │位折算新台幣條│              │丁○○、子○○│        │
│    │例第2 條。    │              │較為有利。    │        │
├──┼───────┼───────┼───────┼────┤
│定應│51條第5 款：宣│51條第5 款：宣│以行為時法較有│        │
│執行│告多數有期徒刑│告多數有期徒刑│利於被告己○○│        │
│刑  │者，於各刑中之│者，於各刑中之│、戊○○。    │        │
│    │最長期以上，各│最長期以上，各│              │        │
│    │刑合併之刑期以│刑合併之刑期以│              │        │
│    │下，定其刑期。│下，定其刑期。│              │        │
│    │但不得逾20年  │但不得逾30年。│              │        │
├──┴───────┴───────┴───────┴────┤
│比較結果：                                                    │
│裁判時法並未較有利於被告己○○等4 人。從而，應依刑法第2 條第1 │
│項前段規定，適用行為時之法律。                                │
└───────────────────────────────┘
附錄本案論罪科刑之法條
槍砲彈藥刀械管制條例第7 條
未經許可，製造、販賣或運輸火砲、肩射武器、機關槍、衝鋒槍
、卡柄槍、自動步槍、普通步槍、馬槍、手槍或各類砲彈、炸彈
、爆裂物者，處死刑、無期徒刑或7 年以上有期徒刑；處徒刑者
，併科新台幣3 千萬元以下罰金。
未經許可，轉讓、出租或出借前項所列槍砲、彈藥者，處無期徒
刑或5 年以上有期徒刑，併科新台幣1 千萬元以下罰金。
意圖供自己或他人犯罪之用，而犯前二項之罪者，處死刑或無期
徒刑；處徒刑者，併科新台幣5 千萬元以下罰金。
未經許可，持有、寄藏或意圖販賣而陳列第1 項所列槍砲、彈藥
者，處5 年以上有期徒刑，併科新台幣1 千萬元以下罰金。
第1 項至第3 項之未遂犯罰之。
槍砲彈藥刀械管制條例第11條（行為時）
未經許可，製造、販賣或運輸第4 條第1 項第1 款所稱其他可發
射金屬或子彈具有殺傷力之各式槍砲者，處5 年以上有期徒刑，
併科新臺幣1 千萬元以下罰金。
未經許可，轉讓、出租或出借前項所列槍砲者，處3 年以上10年
以下有期徒刑，併科新臺幣7 百萬元以下罰金。
意圖供自己或他人犯罪之用，而犯前2 項之罪者，處無期徒刑或
7 年以上有期徒刑，併科新臺幣1 千萬元以下罰金。
未經許可，持有、寄藏或意圖販賣而陳列第1 項所列槍砲者，處
1 年以上7 年以下有期徒刑，併科新臺幣7 百萬元以下罰金。
第1 項至第3 項之未遂犯罰之。
槍砲彈藥刀械管制條例第12條
未經許可，製造、販賣或運輸子彈者，處1 年以上7 年以下有期
徒刑，併科新台幣500 萬元以下罰金。
未經許可，轉讓、出租或出借子彈者，處6 月以上5 年以下有期
徒刑，併科新台幣300 萬元以下罰金。
意圖供自己或他人犯罪之用，而犯前二項之罪者，處3 年以上10
年以下有期徒刑，併科新台幣700 萬元以下罰金。
未經許可，持有、寄藏或意圖販賣而陳列子彈者，處5 年以下有
期徒刑，併科新台幣300 萬元以下罰金。
第1 項至第 3 項之未遂犯罰之。
中華民國刑法第271條
（普通殺人罪）
殺人者，處死刑、無期徒刑或10年以上有期徒刑。
前項之未遂犯罰之。
預備犯第1 項之罪者，處2 年以下有期徒刑。
中華民國刑法第302條
（剝奪他人行動自由罪）
私行拘禁或以其他非法方法，剝奪人之行動自由者，處5 年以下
有期徒刑、拘役或3 百元以下罰金。
因而致人於死者，處無期徒刑或7 年以上有期徒刑，致重傷者，
處3 年以上10年以下有期徒刑。
第1 項之未遂犯罰之。
